dicts/hsb/hsb.aff
SFX B Y 51
SFX B ć ł ć
SFX B ć ła ć
SFX B ć ło ć
SFX B ć łe ć
SFX B ć łoj ć
SFX B ć łej ć
SFX B ć li ć
SFX B ć ch ć
SFX B ć 0 ć
SFX B ć chmoj ć
SFX B ć štaj ć
SFX B ć štej ć
SFX B ć chmy ć
SFX B ć šće ć
SFX B ć chu ć
SFX B yć udu yć
SFX B yć udźeš yć
SFX B yć udźe yć
SFX B yć udźemoj yć
SFX B yć udźetaj yć
SFX B yć udźetej yć
SFX B yć udźemy yć
SFX B yć udźeće yć
SFX B yć udźa yć
SFX B yć udźeja yć
SFX B yć udź yć
SFX B yć udźmoj yć
SFX B yć udźtaj yć
SFX B yć udźtej yć
SFX B yć udźmy yć
SFX B yć udźće yć
SFX B ć wši ć
SFX B ć ty ć
SFX B ć ta ć
SFX B ć te ć
SFX B ć teho ć
SFX B ć teje ć
SFX B ć tej ć
SFX B ć tu ć
SFX B ć tym ć
SFX B ć taj ć
SFX B ć teju ć
SFX B ć tymaj ć
SFX B ć tych ć
SFX B ć tym ć
SFX B ć tymi ć
SFX B 0 i ć
SFX B 0 e ć
SFX B 0 a ć
SFX B 0 u ć
SFX B 0 om ć

SFX C Y 63
SFX C ć ju ć
SFX C ć ješ ć
SFX C ć je ć
SFX C ć jemoj ć
SFX C ć jetaj ć
SFX C ć jetej ć
SFX C ć jemy ć
SFX C ć jeće ć
SFX C ć ja ć
SFX C ć j ć
SFX C ć jmoj ć
SFX C ć jtaj ć
SFX C ć jtej ć
SFX C ć jmy ć
SFX C ć jće ć
SFX C ć jo ć
SFX C ć wši ć
SFX C ć ł [^e]ć
SFX C ć ła [^e]ć
SFX C ć ło [^e]ć
SFX C ć łe [^e]ć
SFX C ć łoj [^e]ć
SFX C ć łej [^e]ć
SFX C ć li ć
SFX C eć ał eć
SFX C eć ała eć
SFX C eć ało eć
SFX C eć ałe eć
SFX C eć ałoj eć
SFX C eć ałej eć
SFX C ć jacy ć
SFX C ć jaca ć
SFX C ć jace ć
SFX C ć jaceho ć
SFX C ć jaceje ć
SFX C ć jacemu ć
SFX C ć jacej ć
SFX C ć jacu ć
SFX C ć jacym ć
SFX C ć jacaj ć
SFX C ć jaceju ć
SFX C ć jacymaj ć
SFX C ć jacych ć
SFX C ć jacymi ć
SFX C ć ty ć
SFX C ć ta ć
SFX C ć te ć
SFX C ć teho ć
SFX C ć teje ć
SFX C ć tej ć
SFX C ć tu ć
SFX C ć tym ć
SFX C ć taj ć
SFX C ć teju ć
SFX C ć tymaj ć
SFX C ć tych ć
SFX C ć tym ć
SFX C ć tymi ć
SFX C 0 i ć
SFX C 0 e ć
SFX C 0 a ć
SFX C 0 u ć
SFX C 0 om ć

SFX D Y 8
SFX D ć jach ć
SFX D ć ješe ć
SFX D ć jachmoj ć
SFX D ć ještaj ć
SFX D ć ještej ć
SFX D ć jachmy ć
SFX D ć ješće ć
SFX D ć jachu ć

SFX F Y 134
SFX F ěć u rěć
SFX F ěć ješ rěć
SFX F ěć je rěć
SFX F ěć jemoj rěć
SFX F ěć jetej rěć
SFX F ěć jetaj rěć
SFX F ěć jemy rěć
SFX F ěć jeće rěć
SFX F ěć i rěć
SFX F ěć imoj rěć
SFX F ěć itej rěć
SFX F ěć itaj rěć
SFX F ěć imy rěć
SFX F ěć iće rěć
SFX F ěć jeny rěć
SFX F ěć jena rěć
SFX F ěć jene rěć
SFX F ěć jeneho rěć
SFX F ěć jeneje rěć
SFX F ěć jenemu rěć
SFX F ěć jenej rěć
SFX F ěć jenu rěć
SFX F ěć jenym rěć
SFX F ěć jenaj rěć
SFX F ěć jeneju rěć
SFX F ěć jenymaj rěć
SFX F ěć jenych rěć
SFX F ěć jenymi rěć
SFX F ěć jeni rěć
SFX F yć u nyć
SFX F yć ješ nyć
SFX F yć je nyć
SFX F yć jemoj nyć
SFX F yć jetej nyć
SFX F yć jetaj nyć
SFX F yć jemy nyć
SFX F yć jeće nyć
SFX F yć i nyć
SFX F yć imoj nyć
SFX F yć itej nyć
SFX F yć itaj nyć
SFX F yć imy nyć
SFX F yć iće nyć
SFX F yć jeny nyć
SFX F yć jena nyć
SFX F yć jene nyć
SFX F yć jeneho nyć
SFX F yć jeneje nyć
SFX F yć jenemu nyć
SFX F yć jenej nyć
SFX F yć jenu nyć
SFX F yć jenym nyć
SFX F yć jenaj nyć
SFX F yć jeneju nyć
SFX F yć jenymaj nyć
SFX F yć jenych nyć
SFX F yć jenymi nyć
SFX F yć jeni nyć
SFX F ćěć tu ćěć
SFX F ěć eš ćěć
SFX F ěć e ćěć
SFX F ěć emoj ćěć
SFX F ěć etej ćěć
SFX F ěć etaj ćěć
SFX F ěć emy ćěć
SFX F ěć eće ćěć
SFX F ěć i ćěć
SFX F ěć imoj ćěć
SFX F ěć itej ćěć
SFX F ěć itaj ćěć
SFX F ěć imy ćěć
SFX F ěć iće ćěć
SFX F ěć eny ćěć
SFX F ěć ena ćěć
SFX F ěć ene ćěć
SFX F ěć eneho ćěć
SFX F ěć eneje ćěć
SFX F ěć enemu ćěć
SFX F ěć enej ćěć
SFX F ěć enu ćěć
SFX F ěć enym ćěć
SFX F ěć enaj ćěć
SFX F ěć eneju ćěć
SFX F ěć enymaj ćěć
SFX F ěć enych ćěć
SFX F ěć enymi ćěć
SFX F ěć eni ćěć
SFX F róć oru róć
SFX F róć orješ róć
SFX F róć orje róć
SFX F róć orjemoj róć
SFX F róć orjetej róć
SFX F róć orjetaj róć
SFX F róć orjemy róć
SFX F róć orjeće róć
SFX F łóć olu łóć
SFX F łóć oleš łóć
SFX F łóć ole łóć
SFX F łóć olemoj łóć
SFX F łóć oletej łóć
SFX F łóć oletaj łóć
SFX F łóć olemy łóć
SFX F łóć oleće łóć
SFX F lěć jelu lěć
SFX F lěć jeleš lěć
SFX F lěć jele lěć
SFX F lěć jelemoj lěć
SFX F lěć jeletej lěć
SFX F lěć jeletaj lěć
SFX F lěć jelemy lěć
SFX F lěć jeleće lěć
SFX F ěć ju pěć
SFX F ěć iš pěć
SFX F ěć i pěć
SFX F ěć imoj pěć
SFX F ěć itej pěć
SFX F ěć itaj pěć
SFX F ěć imy pěć
SFX F ěć iće pěć
SFX F ěć jeny pěć
SFX F ěć jena pěć
SFX F ěć jene pěć
SFX F ěć jeneho pěć
SFX F ěć jeneje pěć
SFX F ěć jenemu pěć
SFX F ěć jenej pěć
SFX F ěć jenu pěć
SFX F ěć jenym pěć
SFX F ěć jenaj pěć
SFX F ěć jeneju pěć
SFX F ěć jenymaj pěć
SFX F ěć jenych pěć
SFX F ěć jenymi pěć
SFX F ěć jeni pěć

SFX G Y 104
SFX G 0 š .
SFX G 0 moj .
SFX G 0 tej .
SFX G 0 taj .
SFX G 0 my .
SFX G 0 će .
SFX G e 0 e
SFX G e moj e
SFX G e tej e
SFX G e taj e
SFX G e my e
SFX G e će e
SFX G 0 ch .
SFX G 0 chmoj .
SFX G 0 štej .
SFX G 0 štaj .
SFX G 0 chmy .
SFX G 0 šće .
SFX G 0 chu .
SFX G e o e
SFX G će tši će
SFX G źe ši źe
SFX G e ši [sz]e
SFX G e acy e
SFX G e aca e
SFX G e ace e
SFX G e aceho e
SFX G e aceje e
SFX G e acemu e
SFX G e acej e
SFX G e acu e
SFX G e acym e
SFX G e acaj e
SFX G e aceju e
SFX G e acymaj e
SFX G e acych e
SFX G e acymi e
SFX G će tucy će
SFX G će tuca će
SFX G će tuce će
SFX G će tuceho će
SFX G će tuceje će
SFX G će tucemu će
SFX G će tucej će
SFX G će tucu će
SFX G će tucym će
SFX G će tucaj će
SFX G će tuceju će
SFX G će tucymaj će
SFX G će tucych će
SFX G će tucymi će
SFX G źe ucy źe
SFX G źe uca źe
SFX G źe uce źe
SFX G źe uceho źe
SFX G źe uceje źe
SFX G źe ucemu źe
SFX G źe ucej źe
SFX G źe ucu źe
SFX G źe ucym źe
SFX G źe ucaj źe
SFX G źe uceju źe
SFX G źe ucymaj źe
SFX G źe ucych źe
SFX G źe ucymi źe
SFX G e ucy [sz]e
SFX G e uca [sz]e
SFX G e uce [sz]e
SFX G e uceho [sz]e
SFX G e uceje [sz]e
SFX G e ucemu [sz]e
SFX G e ucej [sz]e
SFX G e ucu [sz]e
SFX G e ucym [sz]e
SFX G e ucaj [sz]e
SFX G e uceju [sz]e
SFX G e ucymaj [sz]e
SFX G e ucych [sz]e
SFX G e ucymi [sz]e
SFX G 0 ny .
SFX G 0 na .
SFX G 0 ne .
SFX G 0 neho .
SFX G 0 neje .
SFX G 0 nemu .
SFX G 0 nej .
SFX G 0 nu .
SFX G 0 nym .
SFX G 0 naj .
SFX G 0 neju .
SFX G 0 nymaj .
SFX G 0 nych .
SFX G 0 nymi .
SFX G 0 ni .
SFX G 0 nje .
SFX G 0 nja .
SFX G 0 nju .
SFX G 0 njom .
SFX G 0 ni .
SFX G 0 njow .
SFX G 0 njomaj .
SFX G 0 njam .
SFX G 0 njemi .
SFX G 0 njach .

SFX H Y 35
SFX H e ć [sz]e
SFX H će sć će
SFX H dźe sć [^ń]dźe
SFX H dźe ć ńdźe
SFX H će tu će
SFX H źe u źe
SFX H e u [sz]e
SFX H e ł [sz]e
SFX H e ła [sz]e
SFX H e ło [sz]e
SFX H e łe [sz]e
SFX H e łej [sz]e
SFX H e łoj [sz]e
SFX H e li [sz]e
SFX H će tł će
SFX H će tła će
SFX H će tło će
SFX H će tłe će
SFX H će tłoj će
SFX H će tłej će
SFX H će tli će
SFX H źe ł [^ń]dźe
SFX H źe ła [^ń]dźe
SFX H źe ło [^ń]dźe
SFX H źe łe [^ń]dźe
SFX H źe łoj [^ń]dźe
SFX H źe łej [^ń]dźe
SFX H źe li [^ń]dźe
SFX H ńdźe šoł ńdźe
SFX H ńdźe šła ńdźe
SFX H ńdźe šło ńdźe
SFX H ńdźe šłe ńdźe
SFX H ńdźe šłoj ńdźe
SFX H ńdźe šłej ńdźe
SFX H ńdźe šli ńdźe

SFX J Y 27
SFX J eće asć eće
SFX J eče ac eče
SFX J edźe asć edźe
SFX J eče aku eče
SFX J eće atu eće
SFX J edźe adu edźe
SFX J eče akł eče
SFX J eče akła eče
SFX J eče akło eče
SFX J eče akłe eče
SFX J eče akłoj eče
SFX J eče akłej eče
SFX J eče akli eče
SFX J eće atł eće
SFX J eće atła eće
SFX J eće atło eće
SFX J eće atłe eće
SFX J eće atłoj eće
SFX J eće atłej eće
SFX J eće atli eće
SFX J edźe adł edźe
SFX J edźe adła edźe
SFX J edźe adło edźe
SFX J edźe adłe edźe
SFX J edźe adłoj edźe
SFX J edźe adłej edźe
SFX J edźe adli edźe

SFX K Y 9
SFX K dźe ć dźe
SFX K źe u źe
SFX K dźe ł dźe
SFX K dźe ła dźe
SFX K dźe ło dźe
SFX K dźe łe dźe
SFX K dźe łoj dźe
SFX K dźe łej dźe
SFX K dźe li dźe

SFX Q Y 1
SFX Q 0 še .

SFX O Y 13
SFX O če ku če
SFX O če ku če
SFX O če ku če
SFX O če ku če
SFX O če ku če
SFX O če c če
SFX O če kł če
SFX O če kła če
SFX O če kło če
SFX O če kłe če
SFX O če kłoj če
SFX O če kłej če
SFX O če kli če
